【裁判字號】    97,易,379
【裁判日期】    970609
【裁判案由】    竊盜
【裁判全文】
臺灣屏東地方法院刑事判決               97年度易字第379號
公  訴  人  臺灣屏東地方法院檢察署檢察官
被      告  乙○○
            甲○○
上列被告因竊盜案件，經檢察官提起公訴（97年度偵字第1930號
），被告於準備程序中就被訴事實為有罪之陳述，經本院裁定改
以簡式審判程序審理，判決如下：
    主  文
乙○○竊盜，處有期徒刑肆月；又共同攜帶兇器竊盜，處有期徒
刑陸月。應執行有期徒刑玖月。
甲○○共同攜帶兇器竊盜，處有期徒刑陸月，如易科罰金，以新
臺幣壹仟元折算壹日。
    犯  罪  事  實
一、乙○○意圖為自己不法之所有，於民國97年2 月底某日16時
    50分許，在位於屏東縣恆春鎮○○路387 號之臺灣電力股份
    有限公司（下稱臺電公司）第三核能發電廠（下稱核三廠）
    外圍人行道旁，徒手竊取經營供給電能事業之臺電公司所有
    之供電設備22m/m2裸硬銅線共134.6 公斤，得手後即於翌日
    將上開竊得之裸硬銅線售予不知情之資源回收場負責人盧恆
    文，得款新臺幣2 萬餘元均花用殆盡。
二、乙○○與甲○○均係臺電公司核三廠協力廠商旺鼎工程有限
    公司（下稱旺鼎公司）之員工，惟渠2 人竟共同基於意圖為
    自己不法所有之犯意聯絡，於97年3 月14日13時許，共同攜
    帶旺鼎公司所有、客觀上足對人之生命、身體、安全構成威
    脅具有危險性，可作為兇器使用之破壞剪1 把，在上址核三
    廠之協力廠商工房外，竊取核三廠所有之臨時用電電纜線，
    得手後即以旺鼎公司所有之工程車將竊得之電纜線運至甲○
    ○位於恆春鎮○○里○○路信義巷32號之住處藏放，並由甲
    ○○將上開竊得之電纜線去除外皮。嗣於3 月16日13時40分
    許，乙○○與甲○○一同將該已去除外皮之電纜裸銅線運至
    位於恆春鎮○○里○○路124 號之資源回收場，售予不知情
    之回收場負責人盧恆文，惟於同日14時許，即經警在盧恆文
    所經營之上址資源回收場執行查贓勤務時，循線查獲上情，
    並扣得上開乙○○竊得之22m/m2裸硬銅線134.6 公斤，及乙
    ○○與甲○○竊得之電纜裸銅線49.5公斤（分別經臺電公司
    職員謝憲昆、核三廠職員吳俊宏具狀領回）。
三、案經屏東縣警察局恆春分局報告臺灣屏東地方法院檢察署檢
    察官偵查起訴。
    理  由
一、本件被告所犯係死刑、無期徒刑或最輕本刑為3 年以上有期
    徒刑或高等法院管轄第一審案件以外之罪，其於準備程序期
    日就被訴事實為有罪之陳述，經本院告知簡式審判程式之旨
    ，並聽取公訴人及被告之意見後，依刑事訴訟法第273 條之
    1 第1 項規定，裁定進行簡式審判程序，是依刑事訴訟法第
    273 條之2 規定，本件之證據調查，不受同法第159 條第1
    項、第161 條之2 、第161 條之3 、第163 條之1 及第164
    條至第170 條規定之限制，合先敘明。
二、前揭犯罪事實，業據被告乙○○、甲○○迭於警詢、偵訊及
    本院審理時坦承不諱，核與證人即臺電公司職員謝憲昆於警
    詢時證述臺電公司外線所使用之22m/m2裸硬銅線遭竊，並指
    認本件扣案裸硬銅線，及核三廠職員吳俊宏於警詢時證述被
    告2 人均為核三廠協力廠商旺鼎公司之員工、核三廠內之臨
    時用電電纜線遭竊，並指認本件扣案電纜裸銅線等情大致相
    符，復經證人盧恆文證述分別向被告乙○○、被告乙○○與
    甲○○收購扣案裸硬銅線、電纜裸銅線之情甚詳，且有屏東
    縣警察局恆春分局扣押筆錄暨扣押物品目錄表1 份、贓物認
    領保管單2 紙、臺電公司屏東區營業處97年5 月16日Ｄ屏東
    字第09705000791 號函、臺電公司核三廠97年5 月14日Ｄ核
    三電氣字第9705-0044 Ｙ號函各1 紙、查證照片24幀附卷可
    稽，被告2 人自白與事實相符，堪可採信。本件事證明確，
    被告2 人犯行均堪認定。
三、按刑法第321 條第1 項第3 款之攜帶兇器竊盜罪，係以行為
    人攜帶兇器竊盜為其加重條件，此所謂兇器，其種類並無限
    制，凡客觀上足對人之生命、身體、安全構成威脅，具有危
    險性之兇器均屬之，且祇須行竊時攜帶此種具有危險性之兇
    器為已足，並不以攜帶之初有行兇之意圖為必要，最高法院
    79年台上字第5253號著有判例可資參照。查本件被告2 人如
    犯罪事實欄二部分用以行竊之破壞剪為具有相當鋒利程度、
    質地堅硬之金屬器具，係足以殺傷人生命、身體之器械，顯
    為具有危險性之兇器，是被告乙○○與甲○○共同攜帶破壞
    剪竊取電纜，雖僅係將之作為行竊之工具，自始並無用以行
    兇之意圖，仍應該當攜帶兇器竊盜罪。是核被告乙○○如犯
    罪事實欄一部分所為，係犯刑法第320 條第1 項之竊盜罪；
    又被告乙○○所竊取之22m/m2裸硬銅線，係臺電公司用以架
    空配電線路之系統接地線，係屬供電設備之情，有臺電公司
    屏東區營業處97年5 月16日Ｄ屏東字第09705000791 號函1
    紙可參，乃屬電業法所規定之供電設備，故被告竊取供電設
    備之行為，自應依電業法第105 條之規定，適用刑法第320
    條第1 項之竊盜罪論處（檢察官漏未論列電業法第105 條，
    應予補充）。被告乙○○與甲○○如犯罪事實欄二部分所為
    ，則均係犯刑法第321 條第1 項第3 款之攜帶兇器竊盜罪；
    又被告乙○○與甲○○所竊取之核三廠電纜線為工程剩料，
    暫存於工地，將退回倉庫當下腳，並非供電設備所用之情，
    有臺電公司核三廠97年5 月14日Ｄ核三電氣字第9705-0044
    Ｙ號函1 紙可參，是此部分尚無電業法第105 條之適用，併
    予敘明。被告乙○○與甲○○就上開如犯罪事實欄二部分之
    加重竊盜犯行，有犯意聯絡及行為分擔，均為共同正犯。被
    告乙○○所犯前述2 罪，犯意各別，行為互殊，應予分論併
    罰。爰審酌被告2 人均素行尚可，惟正值青壯、於本件犯案
    時均有正當工作，竟因貪圖小利而任意行竊他人財物，造成
    他人財產損失，分別考量渠2 人之犯罪動機、目的、手段、
    生活狀況、所生損害，及犯後均能坦承犯行之態度等一切情
    狀，量處如主文所示之刑，就被告乙○○部分並定其應執行
    之刑，及就被告甲○○部分諭知易科罰金之折算標準。至被
    告2 人就如犯罪事實欄二部分竊盜犯行所用之破壞剪1 把，
    為旺鼎公司所有之物，並非被告2 人所有，業據被告2 人供
    明在卷，爰不予諭知沒收，附此敘明。
據上論斷，應依刑事訴訟法第299 條第1 項前段、第273 條之1
第1 項，電業法第105 條，刑法第11條前段、第28條、第320 條
第1 項、第321 條第1 項第3 款、第41條第1 項前段、第51條第
5款 ，刑法施行法第1 條之1 ，判決如主文。
本案經檢察官陳新君到庭執行職務。
中    華    民    國    97    年    6     月    9     日
                  刑事第五庭    法  官  李宜娟
以上正本證明與原本無異。
如不服本判決應於收受本判決送達後10日內向本院提出上訴書狀
，其未敘述上訴理由者，應於上訴期間屆滿後20日內向本院補提
理由書狀（均須按他造當事人之人數附繕本）「切勿逕送上級法
院」
中    華    民    國    97    年    6     月    10    日
                                書記官  孫秀桃
附錄本案論罪科刑法條：
電業法第105條
竊盜或損壞電桿、電線、變壓器或其他供電設備者，依刑法之規
定從重處斷。
刑法第320條第1項：
意圖為自己或第三人不法之所有，而竊取他人之動產者，為竊盜
罪，處5 年以下有期徒刑、拘役或5 百元以下罰金。
刑法第321條第1項：
犯竊盜罪而有左列情形之一者，處6 月以上、5 年以下有期徒刑
：
一  於夜間侵入住宅或有人居住之建築物、船艦或隱匿其內而犯
    之者。
二  毀越門扇、牆垣或其他安全設備而犯之者。
三  攜帶兇器而犯之者。
四  結夥三人以上而犯之者。
五  乘火災、水災或其他災害之際而犯之者。
六  在車站或埠頭而犯之者。


司法院資訊處製作；財團法人民間司法改革基金會備份。
